【裁判字號】    99,交簡上,157
【裁判日期】    991228
【裁判案由】    業務過失傷害
【裁判全文】
臺灣臺北地方法院刑事判決           99年度交簡上字第157號
上  訴  人  臺灣臺北地方法院檢察署檢察官
被      告  邱銘榮
上列被告因業務過失傷害案件，上訴人不服本院民國99年7 月6
日99年度北交簡字第186 號第一審簡易判決（聲請簡易判決處刑
案號：臺灣臺北地方法院檢察署98年度調偵字第1214號），提起
上訴，本院管轄第二審之合議庭審理後，判決如下︰
    主  文
上訴駁回。
    事  實
一、邱銘榮為營業用大貨車司機，日常以駕駛車輛為其業務，為
    從事駕駛業務之人。於民國98年1 月16日上午，駕駛車牌號
    碼839-HG號營業用曳引車，沿臺北市中山區○○○路第二車
    道由北往南方向行駛，於同日上午11時30分許，行經中山北
    路與酒泉街口時，本應注意車前狀況，並隨時採取必要之安
    全措施；另汽車迴車時，應注意在設有禁止迴車標誌之路段
    ，不得迴車，以避免發生碰撞危險。而依當時情況亦無不能
    注意之情事，竟疏未注意及此，於行經前開禁止迴轉之路口
    時，違規進行迴轉，而與同向沿內側車道行駛，由簡定榮所
    駕駛車牌號碼IL-6442 號自用小客車發生碰撞，致許秋霞受
    有頭部外傷並前額撕裂傷5 公分、右鎖骨骨折等傷害。
二、案經許秋霞之子簡定榮訴由臺北市政府警察局中山分局報請
    臺灣臺北地方法院檢察署檢察官偵查後聲請簡易判決處刑。
    理  由
壹、程序方面
一、本件被告邱銘榮經合法傳喚，無正當理由不到庭，有被告於
    準備程序時陳報之住所之本院送達證書1 紙可稽，依刑事訴
    訟法第455 條之1 第3 項、第371 條之規定，不待其陳述，
    由檢察官一造辯論而為判決。
二、本院認定事實所引用之下列卷證資料（包含供述證據、文書
    證據等證據），並無證據證明係公務員違背法定程序所取得
    ，且被告、檢察官於本院準備程序、審判期日中對於提示之
    卷證，就證據能力均未表示爭執，迄至言詞辯論終結前亦未
    再聲明異議，又卷內之文書證據，經核亦無刑事訴訟法第15
    9 條之4 之顯有不可信之情況與不得作為證據之情形，本院
    審酌上開證據資料製作時之情況，尚無違法不當及證明力明
    顯過低之瑕疵，亦認為以之作為證據應屬適當，是依刑事訴
    訟法第159 條至第159 條之5 規定，所引用之如下揭所示所
    有證據（包含供述證據、文書證據等證據），均有證據能力
    ，合先敘明。
貳、實體方面
一、上揭犯罪事實，業據被告於警詢、偵訊及本院審理中均坦承
    不諱（見臺灣臺北地方法院檢察署98年度偵字第20838 號卷
    ，下稱偵查卷，第13-16 頁、第41、42頁及本院卷第19頁背
    面），核與告訴人簡定榮於警詢及偵查中指述之情節大致相
    符（見偵查卷第7-9 頁、第71-72 頁），並有國立臺灣大學
    醫學院附設醫院診斷證明書、道路交通事故現場圖、調查報
    告表、事故現場及車損照片合計12幀及臺北市政府警察局交
    通警察大隊道路交通事故初步分析研判表等件（見偵查卷第
    17 頁 、第21至24頁、第25至26頁、第29至35頁）在卷可稽
    ，足認被告上開任意性自白與事實相符，應可採信。本案事
    證明確，被告業務過失傷害犯行，堪以認定，應依法論科。
二、核被告所為，係犯刑法第284 條第2 項前段之業務過失傷害
    罪。原審以被告罪證明確，審酌被告前於70年10月9 日因交
    通業務過失致死罪經最高法院判處有期徒刑5 月確定，本應
    特別警惕注意交通安全，其再犯本件之罪，且尚未與被害人
    家屬成立和解，雖不構成累犯，然量刑不宜過輕，並參酌其
    素行、過失肇事情節、犯後坦承犯行、被害人所受傷勢等一
    切情狀因而適用刑法第284 條第2項 前段、第62條前段、第
    41條第1 項前段，刑法施行法第1條 之1 之規定，量處有期
    徒刑5 月，並諭知如易科罰金以新臺幣（下同）1000元折算
    1 日之折算標準，其認事用法均無違誤，量刑亦屬妥適。
三、檢察官循告訴人上訴意旨略以：(一)被害人許秋霞於本件車禍
    發生前尚能正常行走，且被害人本件車禍後於國立臺灣大學
    醫學院附設醫院就診後所開立之診斷證明書上亦載明被害人
    受有左股骨轉子下骨折之傷害，而認原審判決認定被害人左
    股骨折為舊傷而非本件車禍所致乙節，顯有違誤。又被害人
    於本件車禍後，其傷勢即無好轉，原審判決認定被害人因車
    禍所受之傷勢有好轉等情，亦屬不當。(二)被告肇事迄今，未
    曾賠償告訴人亦未能與告訴人達成和解，犯後態度欠佳，請
    求更為適當之刑云云。惟查：
  (一)本件被害人死亡之原因，業經臺灣臺北地方法院檢察署檢察
    官調閱被害人於車禍當日至臺灣大學醫學院附設醫院之急診
    病歷及馬偕紀念醫院淡水分院之病歷，送法務部法醫研究所
    鑑定，鑑定結果為：被害人於車禍當日所受之傷害非為致命
    傷，且於當日車禍核磁共振檢查，已有舊骨折及復原性結痂
    ，較支持股骨已存在舊骨折，主要傷害似為右鎖骨骨折，入
    院時觀察有左肋膜囊積水並經抽取肋膜囊積水亦有陽性肺癌
    細胞，亦支持非為車禍所造成，而應為肺癌之轉移及病程，
    並由肺部X 光亦支持有大腫瘤於左上葉併轉移，股骨骨折亦
    經診斷為癌細胞轉移造成腫瘤組織壞死之病理性骨折，非與
    車禍有關，2 院之病歷診斷均支持主要為惡性癌症體質之末
    期變化，死者之死因應與車禍無關等語，有法務部法醫研究
    所99年1 月26日法醫所（98）醫文字第0981103696號法醫文
    書審查鑑定書（見臺灣臺北地方法院檢察署98年度調偵字第
    1214號卷第8-10頁）在卷足憑，堪認被害人左股骨折之傷害
    應非本件車禍所致，告訴人以被害人車禍前仍可正常行走云
    云予以爭執，因前述經鑑定為舊骨折之部分並未必於臨近車
    禍時點復原，則告訴人所述見聞無妨該鑑定報告之認定，原
    審因而認定被害人因本件車禍所受傷害為頭部外傷並前額撕
    裂傷5 公分、右鎖骨骨折等傷害，而不包括左股骨折之傷害
    ，即難認有何違誤之處。又上訴意旨另指被害人於本件車禍
    後，其傷勢並無好轉等情，惟被害人之死亡原因非本件車禍
    所致，已如前述，告訴人於本院審理中就此亦為相同之看法
    （見本院卷第19頁背面），是姑不論被害人於本件車禍後所
    受傷勢是否好轉，均無礙原審就被告涉犯業務過失犯行之認
    定，從而，上訴意旨以此為由請求撤銷原審判決，亦無可採
    。
  (二)再按量刑之輕重及緩刑之宣告，係事實審法院得依職權自由
    裁量之事項，茍已斟酌刑法第57條各款所列情狀而未逾越法
    定刑度，則不得遽指為違法；又刑罰之量定屬法院自由裁量
    之職權行使，但仍應審酌刑法第57條所列各款事由及一切情
    狀，為酌量輕重之標準，並非漫無限制，在同一犯罪事實與
    情節，如別無其他加重或減輕之原因，下級法院量定之刑，
    亦無過重或失輕之不當情形，則上級法院對於下級法院之職
    權行使，原則上應予尊重（最高法院85年度臺上字第2446號
    判決意旨可資參照）。是衡諸原審於量處刑度時，已審酌被
    告前於70年10月9 日因交通業務過失致死罪經最高法院判處
    有期徒刑5 月確定，本應特別警惕注意交通安全，其再犯本
    件之罪，且尚未與被害人家屬成立和解，雖不構成累犯，然
    量刑不宜過輕，並參酌其素行、過失肇事情節、犯後坦承犯
    行、被害人所受傷勢等一切情狀，已如前述，其量刑已斟酌
    全案情節且未逾越法定刑之範圍，依前揭最高法院判例及裁
    判要旨，尚難認原審量刑有違法之情事。是上訴意旨指摘原
    審量刑過輕，請求撤銷原審判決，亦無理由。
  (三)綜上，原審判決認事用法及量刑均無不當，本件檢察官上訴
    為無理由，應予駁回。
據上論結，應依刑事訴訟法第455條之1第1項、第3項、第368條
，判決如主文。
本案經檢察官高一書到庭執行職務
中    華    民    國    99    年    12    月    28    日
                  刑事第八庭    審判長法  官  徐千惠
                                      法  官  湯千慧
                                      法  官  陳雯珊
上正本證明與原本無異。
不得上訴。
                                      書記官  馬正道
中    華    民    國    99    年    12    月    28    日
附錄本判決論罪之法條全文
中華民國刑法第284條
因過失傷害人者，處6 月以下有期徒刑、拘役或5 百元以下罰金
，致重傷者，處1 年以下有期徒刑、拘役或5 百元以下罰金。
從事業務之人，因業務上之過失傷害人者，處1 年以下有期徒刑
、拘役或1 千元以下罰金，致重傷者，處 3 年以下有期徒刑、
 拘役或 2 千元以下罰金。

司法院資訊處製作；財團法人民間司法改革基金會備份。
